【裁判字號】    98,簡上,322
【裁判日期】    981130
【裁判案由】    毒品危害防制條例
【裁判全文】
臺灣臺北地方法院刑事判決             98年度簡上字第322號
上  訴  人  臺灣臺北地方法院檢察署檢察官
被      告  甲○○
上列上訴人因被告違反毒品危害防制條例件，不服本院於中華民
國98年6月30日所為98年度簡字第10591號第一審刑事簡易判決（
聲請簡易判決處刑案號：98年度偵字第3474號），提起上訴，本
院管轄之第二審合議庭判決如下：
    主  文
上訴駁回。
    事  實
一、甲○○明知大麻係業經公告列為毒品危害防制條例第2條第2
    項之第二級毒品，不得非法持有，竟基於持有第二級毒品大
    麻之犯意，於民國97年10月20日起回溯1、2月前之某日，在
    臺北市環亞百貨附近錢櫃ＫＴＶ之某包廂內，收受姓名年籍
    不詳之成年男子所交付之大麻1包（驗前淨重0.1350公克，
    驗餘淨重0.1306公克）後，非法持有之。嗣於同年10月20日
    晚上6時30分許，在臺北市中山區○○○路85巷86號前，因
    形跡可疑，為警欄檢，當場扣得其持有之上揭毒品1包。
二、案經臺北市政府警察局中山分局報請臺灣臺北地方法院檢察
    署察官偵查後，聲請以簡易判決處刑。
    理  由
一、上揭事實，業據被告甲○○於警詢及偵查中時坦承不諱。扣
    案之綠色乾燥植物碎塊1包，經送具有鑑定毒品成分能力之
    交通部民用航空局航空醫務中心，以氣相層析質譜儀法鑑定
    結果，檢出大麻成分（驗前淨重0.1350公克，取樣0.0044公
    克，驗餘淨重0.1306公克），此有該中心97年10月30日航藥
    鑑字第0975570號毒品鑑定書附卷可稽。足認被告上開任意
    性自白與事實相符。本件事證明確，被告持有大麻之犯行，
    堪以認定，應依法論科。
二、按大麻係毒品危害防制條例第2條第2項第2款所規範之第二
    級毒品。是核被告所為，係犯毒品危害防制條例第11條第2
    項之持有第二級毒品罪。原審以被告所犯事證明確，依毒品
    危害防制條例例第11條第2項及刑法第11條、第41條第1項前
    段之規定，並審酌各情，量處被告拘役30日，併諭知以新臺
    幣1,000元折算1日易科罰金之折算標準，對於扣案之大麻1
    包（驗餘淨重0.1306公克），係查獲之第二級毒品，依毒品
    危害防制條例第18條第1項前段規定，諭知沒收銷燬之；扣
    案之大麻包裝袋1個，為被告所有，用以包裝毒品進而持有
    所用之物，依刑法第38條第1項第2款之規定，宣告沒收。核
    其認事用法，尚無不合，量刑亦稱妥適，檢察官上訴意旨雖
    以：本件起訴之被告係甲○○其人，原審竟判決陳志強持有
    第二級毒品，處拘役30日，如易科罰金，以新臺幣1,000元
    折算1日，扣案之第二級毒品1包收沒銷燬之。扣案之大麻包
    裝袋1個，沒收，主文與理由顯有矛盾，自難認原判決妥適
    等語。惟按刑事判決文字，顯係誤寫，而不影響於全案情節
    與判決之本旨者，參照民事訴訟法第232條規定，原審法院
    得以裁定更正之，業經司法院釋字第43號解釋在案。查本件
    檢察官聲請簡易判決處刑之被告係甲○○，原審判決之原本
    及正本之主文欄雖將被告姓名載記為「陳志強」，然其原本
    及正本之當事人欄業已明確記載被告姓名為「甲○○」及其
    年籍資料，核與卷內及聲請簡易判決處刑書所載被告姓名年
    籍資料均相符合，且綜觀本案事證，亦無「陳志強」之人，
    是依原審判決前後文義觀之，其主文欄之記載顯係誤寫之顯
    然錯誤，且不影響於全案情節與判決之本旨，揆諸前開解釋
    意旨，自非不得參照民事訴訟法第232條規定，以裁定更正
    之。參以，原審針對原判決上開誤寫情形，業於98年7月13
    日以裁定更正，有裁定書在卷為憑（見原審卷第14頁），即
    難謂原判決有違誤情事。公訴人提起上訴，執此指摘原判決
    不當，為無理由，應予駁回。
據上論斷，應依刑事訴訟法第455條之1第1項、第3項、第368條
，判決如主文。
本案經檢察官郭騰月到庭執行職務。
中    華    民    國    98    年    11    月    30    日
                  刑事第十四庭  審判長法  官  吳冠霆
                                      法  官  陳琪媛
                                      法  官  李殷君
以上正本證明與原本無異。
不得上訴。
                                      書記官  殷玉芬
中    華    民    國    98    年    11    月    30    日
附錄本案論罪科刑法條全文：
毒品危害防制條例第11條
持有第一級毒品者，處3年以下有期徒刑、拘役或新臺幣5萬元以
下罰金。
持有第二級毒品者，處2年以下有期徒刑、拘役或新臺幣3萬元以
下罰金。
持有專供製造或施用第一、二級毒品之器具者，處1年以下有期
徒刑、拘役或新臺幣1萬元以下罰金。
持有毒品達一定數量者，加重其刑至二分之一，其標準由行政院
定之。


司法院資訊處製作；財團法人民間司法改革基金會備份。
